臺灣高等法院刑事裁定
109年度抗字第42號
抗  告  人
即  受刑人  曾崇寧  



上列抗告人因聲明異議案件，不服臺灣士林地方法院中華民國10
8年12月18日裁定（108年度聲字第1560號），提起抗告，本院裁
定如下：
    主  文
抗告駁回。  
    理  由
一、原裁定意旨略以：抗告人即受刑人曾崇寧前因犯詐欺等案件
    ，先後經判決確定，聲明異議人自108年8月起，多次具狀向
    士林地檢署聲請定應執行刑，經該署檢察官依刑事訴訟法第
    477條第1項規定，於108年12月11日以108年度執聲字第1104
    號向臺灣士林地方法院聲請定其應執行之刑等情，有臺灣士
    林地方法院公務電話紀錄暨本院被告前案紀錄表在卷可參。
    本件檢察官既已向臺灣士林地方法院提出定應執行刑之聲請
    ，則聲請意旨指摘檢察官未提出定應執行刑聲情而有執行指
    揮不當之情事，即無理由，應予駁回等語。
二、抗告意旨略以：本件異議之具狀聲請日期為108年11月27日
    ，原審法院之調查應以收狀時所仍存在之事實為參考依據而
    為酌斷始符法治。本件裁定之理由三詳載原審法院係於108
    年12月11日以檢察官已依法以108年度執聲字第1104號聲請
    書提出聲請而改認檢察官未有執行指揮不當之情事，而認無
    理由，而予駁回。然，查檢察署於108年12月13日發文之＂士
    檢家執戊108執聲1104字第1080056459號＂函可知，檢察署於
    108年12月13日才發文於原審法院，則原審法院又是如何於1
    08年12月11日即得知檢察署已提出聲請？況復具呈有公務電
    話紀錄可參？此裁定之理由已明顯矛盾。為此，請求更為妥
    適之裁定。另，抗告人因檢察官之廢弛職務而生之怠勤致所
    提出之定刑聲請明顯延宕，已然明顯造成抗告人更刑定刑的
    時程拖延，直接影響抗告人假釋呈報時間，致蒙受重大不利
    益，恭請鑒酌，更為裁定云云。
三、經查：抗告人前所犯詐欺等案件，已業經士林地方檢察署檢
    察官於108年12月11日據抗告人聲請定應執行刑之主張以108
    年度執聲字第1104號向原審法院聲請定其應執行之刑，並經
    原審法院於108年12月27日以108年度聲字第1621號裁定審核
    認該聲請為正當，而定其應執行刑有期徒刑6年4月在案，有
    本院被告前案紀錄表及本院公務電話查詢紀錄表、臺灣士林
    地方法院108年度聲字第1621號裁定書在卷可稽（本院卷第7
    3至76頁），堪認本件無以聲明異議救濟之實益可言。是原
    裁定以本件檢察官既已向原審法院提出定應執行刑之聲請，
    則聲請意旨指摘檢察官未提出定應執行刑聲情而有執行指揮
    不當之情事，即無理由，而認應予駁回，經核並無不當。抗
    告意旨仍執陳詞，指摘原裁定不當，為無理由，應予以駁回
    。至抗告人雖謂其因檢察官之廢弛職務而生之怠勤致所提出
    之定刑聲請明顯延宕，已然明顯造成抗告人更刑定刑的時程
    拖延，直接影響抗告人假釋呈報時間，致蒙受重大不利益云
    云，惟按依刑事訴訟法第477條第1項之規定，聲請定執行刑
    既為檢察官之職權，自應由該管檢察官依其業務職責審核、
    認定後聲請之，因此檢察官對於抗告人之請求未為准否處分
    之前，即無指揮不當之情事。又本件檢察官嗣已聲請定執行
    刑，法院亦已為實體裁定，至是否影響抗告人假釋呈報時間
    ，則屬相關行政機關權責，非屬本院審理範圍，附此敘明。
據上論斷，應依刑事訴訟法第412 條，裁定如主文。
中　　華　　民　　國　　109 　年　　1 　　月　　31　　日
                  刑事第八庭    審判長法　官  陳世宗
                                      法　官  吳勇毅
                                      法　官  呂寧莉
以上正本證明與原本無異。
如不服本裁定，應於收受送達後五日內向本院提出再抗告狀。
                                      書記官  賴資旻
中　　華　　民　　國　　109 　年　　2 　　月　　3 　　日